Robert Báez

Software Engineer

Santo Domingo, Rep. Dom.(GMT-4) (809) 259-4121 robertbaez1407@gmail.com https://www.linkedin.com/in/robert-baez

Ingeniero de Sistemas con más de 5 años de experiencia en el área de TI, con tecnologías como Java, Oracle, JPA, JSF, Hibernate y Spring Boot. Ocupando posiciones en el área de desarrollo para empresas enfocadas en medios de pago, refinerías de petróleo y el mercado de valores dominicano. Utilizando herramientas como SQL Developer, Intellij IDEA, Eclipse, Postman, Jboss, Git y Jenkins. Busco seguir ampliando mis conocimientos y trabajar con un equipo que me permita crecer dentro del mismo.

EXPERIENCIA

Cevaldom, Development engineer — Agosto, 2021 - Nov 2024

- Se mejoró masivamente el registro de fondos en el sistema hasta mejorarlo en más del 90%.
- Implementación de mejoras y correcciones al módulo de préstamos permitiendo un rendimiento en el proceso del 80%.

Tech Stack: Java 8, JEE, JPA, JSF, CSS, Oracle, SQL, Primefaces, XHTML, Git, Scrum, Postman, JSON, Maven, Jenkins, JBOSS, WILDFLY

Ministerio de Hacienda - Analyst Developer — April, 2021 - August 2021

- Trabajé implementando soluciones y mejoras para un proyecto de carrito de compras enfocado a servicios gubernamentales, facilitando el desempeño del servicio en un 70%.
- Documenté los casos para tener mejor legibilidad de la información.

Tech Stack: Java 11, JEE, JPA, Oracle, javaScript, WildFly 23, Ubuntu, JasperReport, Postman.

Refinería, Java Developer— Noviembre, 2020 - Abril, 2021

- Colaboré en el desarrollo de un sistema para el control de entrada y salida de materiales, mejorando un flujo de trabajo en un 50%.
- Desarrollé un sistema de gestión de proyectos para la empresa, este permite una mejor organización y una reducción de tiempos del 60% al 80%.

Tech Stack: Java 8 SE, Postgresql, Git, JPA, Netbeans.

Tecnocom, Software Developer — May, 2015 - July, 2020

- Desarrollé requisitos para diferentes soluciones enfocadas en tarjetas de débito y crédito, proyecto de cálculo de morosidad e informes para la Superintendencia Bancaria.
- Analicé diversos procesos para reducir tiempos y mejorar la respuesta de entrega a los clientes, lo que mejoraría el rendimiento con una reducción de 40 minutos en la ejecución de los procesos.
- Supervisé y brindé soporte para la resolución de problemas y casos de clientes, que se trabajan en equipo.
- Analicé los incidentes de los clientes y parte de los requisitos para distribuirlos en el equipo y así concluir las tareas e incidentes.
- Documenté los procesos realizados y generé documentación de las pruebas unitarias de los desarrollos realizados.

Tech Stack: COBOL, Java 7, ORACLE, JSP, J2EE,, SVN, Eclipse, SOAP, Shell Script, Putty.

PROYECTOS

Project for barbershops — Present

• Realizar un seguimiento de los clientes que necesitan servicios de barbería para ahorrar tiempos de espera en turnos, para el desarrollo de este proyecto se utiliza Mongodb, NodeJs, Git, Github.

Sistema de entrada y salida de materiales - Refinería - April, 2021

• El objetivo principal del proyecto fue identificar los materiales de oficina que ingresaban y salían de la empresa, utilizando Java 8 SE, JPA, Postgresql, Git y Netbeans.

HABILIDADES

Lenguajes de programación: Intermediate: Java, COBOL, JSF; Basic: C#, Shell Script, JavaScript.

Frameworks and Tools: Advanced: JPA; Intermediate: Scrum, Hibernate, Maven, Intellij IDEA, HTML, CSS, Bootstrap, Spring

Boot; POO, SOLID, Patrones de diseño Basic: Angular,

Base de datos: Intermediate: Oracle; Basic: Mysql, Mongo, Postgresql, SqlServer

Agile: Scrum, Agile.

Idiomas: Intermediate: English; Native: Spanish.

EDUCACION

Universidad Dominico Americano - República Dominicana, Santo Domingo, System Engineering, Oct 2021.

ITLA - República Dominicana, Santo Domingo, Software Technologist, August 2015.

CERTIFICACIONES

Test Java applications with JUnit 5, Mockito, Testcontainers - Udemy. 2023.

Microservices: Clean Architecture, DDD, SAGA, Outbox & Kafka - Udemy. 2022.

Spring Framework 5 + REST de cero a experto - Udemy. 2022.

Docker Mastery: with kubernetes + Swarm from a Docker Captain – Udemy. 2021.

C# intermediate: Classes Interfaces and OOP – Udemy. 2020.

REFERENCIAS

Luis Suárez - Director TI Cevaldom 809-921-4563
Harold Gómez - Desarrollador .Net Afp Crecer 809-371-2717